# Análise Exploratória

{{< include _dados.qmd >}}

Para iniciar a descrição do comportamento dos dados, construímos um modelo de Kaplan-Meier:

```{r}
library(survival)
modeloKM = survfit(Surv(tempo, Obito) ~ 1, data = dados)
modeloKM
```

O modelo gera a seguinte curva de sobrevivência:

```{r}
#| fig-cap: Curva de sobrevivência do modelo Kaplan-Meier
library(survminer)
ggsurvplot(modeloKM)
```

Desmembrando o modelo em cada covariável, temos:

- **Sexo**
```{r}
#| fig-cap: Curva de sobrevivência Modelo usando apenas variável Sexo
modeloSexo = survfit(Surv(tempo, Obito) ~ Sexo, data = dados)
modeloSexo
ggsurvplot(modeloSexo, pval = TRUE)
```
Não foi encontrada uma diferença significativa entre os grupos Masculino e Feminino.

- **Idade** (7 grupos de 10 anos cada)
```{r}
#| fig-cap: Curva de sobrevivência Modelo usando apenas variável Idade em 7 intervalos
modeloIdade = survfit(Surv(tempo, Obito) ~ cut_interval(Idade, 7), data = dados)
modeloIdade
ggsurvplot(modeloIdade, pval = TRUE) + guides(colour = guide_legend(nrow = 4))
```
Idade parece ser um fator importante caso o indíviduo seja jovem ou idoso. Estes grupos tem poucas observações, principalmente o último intervalo (idosos) que acaba tendo a mediana na faixa intervalar inferior sobreposta por outros dois intervalos de idade.

- **Classe Funcional**
```{r}
#| fig-cap: Curva de sobrevivência Modelo usando apenas variável Classe Funcional
modeloClasseFuncional = survfit(Surv(tempo, Obito) ~ ClasseFuncional, data = dados)
modeloClasseFuncional
ggsurvplot(modeloClasseFuncional, pval = TRUE) + guides(colour = guide_legend(nrow = 2))
```

- **Síncope**
```{r}
#| fig-cap: Curva de sobrevivência Modelo usando apenas variável Síncope
modeloSincope = survfit(Surv(tempo, Obito) ~ Sincope, data = dados)
modeloSincope
ggsurvplot(modeloSincope, pval = TRUE) + guides(colour = guide_legend(nrow = 2))
```

- **Fração Ejeção** (3 grupos)
```{r}
#| fig-cap: Curva de sobrevivência Modelo usando apenas variável Fração Rejeição em 3 intervalos
modeloFracaoEjecao = survfit(Surv(tempo, Obito) ~ cut_interval(FracaoEjecao, 3), data = dados)
modeloFracaoEjecao
ggsurvplot(modeloFracaoEjecao, pval = TRUE) + guides(colour = guide_legend(nrow = 3))
```

- **Razão TEI** (3 grupos)
```{r}
#| fig-cap: Curva de sobrevivência Modelo usando apenas variável Razão TEI em 3 intervalos
modeloRazaoTEI = survfit(Surv(tempo, Obito) ~ cut_interval(RazaoTEI, 3), data = dados)
modeloRazaoTEI
ggsurvplot(modeloRazaoTEI, pval = TRUE) + guides(colour = guide_legend(nrow = 3))
```

- **Volume Átrio Esquerdo Indexado** (3 grupos)
```{r}
#| fig-cap: Curva de sobrevivência Modelo usando apenas variável Volume Átrio Esquerdo Indexado em 3 intervalos
modeloVolAEindexado = survfit(Surv(tempo, Obito) ~ cut_interval(VolAEindexado, 3),
                              data = dados)
modeloVolAEindexado
ggsurvplot(modeloVolAEindexado, pval = TRUE) + 
    guides(colour = guide_legend(nrow = 3))
```

Assim, para a sequência do trabalho, todas as variáveis serão consideradas significantes para a construção dos modelos com exceção da variável Sexo.