# Análise Exploratória

{{< include _dados.qmd >}}

Para analisar o comportamento dos dados, construímos um modelo de Kaplan-Meier:

```{r}
library(survival)
modeloKM = survfit(Surv(tempo, Obito) ~ 1, data = dados)
modeloKM
```

O modelo gera a seguinte curva de sobrevivência:

```{r}
#| fig-cap: Curva de sobrevivência do modelo Kaplan-Meier
library(survminer)
ggsurvplot(modeloKM)
```

Desmembrando o modelo em cada covariável, temos:

- **Sexo**
```{r}
#| fig-cap: Curva de sobrevivência Modelo usando apenas variável Sexo
modeloSexo = survfit(Surv(tempo, Obito) ~ Sexo, data = dados)
modeloSexo
ggsurvplot(modeloSexo, pval = TRUE)
```
Como o p-valor encontrado foi maior que 0,05, o teste não aponta diferença estatísticamente significativa entre os grupos masculino e feminino.

- **Idade**

Para a análise da covariável Idade, os dados foram dividos em 7 grupos com intervalos de aproximadamente 10 anos para buscar discriminar melhor os grupos de risco.

```{r}
#| fig-cap: Curva de sobrevivência Modelo usando apenas variável Idade em 7 intervalos
modeloIdade = survfit(Surv(tempo, Obito) ~ cut_interval(Idade, 7), data = dados)
modeloIdade
ggsurvplot(modeloIdade, pval = TRUE) + guides(colour = guide_legend(nrow = 4))
```
Idade parece ser um fator de risco importante caso o indíviduo seja jovem, aumentando o risco de ocorrência do evento óbito.

- **Classe Funcional**
```{r}
#| fig-cap: Curva de sobrevivência Modelo usando apenas variável Classe Funcional
modeloClasseFuncional = survfit(Surv(tempo, Obito) ~ ClasseFuncional, data = dados)
modeloClasseFuncional
ggsurvplot(modeloClasseFuncional, pval = TRUE) + guides(colour = guide_legend(nrow = 2))
```
Como o p-valor encontrado foi menos que  0,05, o teste aponta diferença estatísticamente significativa entre os grupos da covarável Classe Funcional. Realizando uma inspeção visual, nota-se que os grupos 1 e 4 tem curvas de sobrevivência distintas.

- **Síncope**
```{r}
#| fig-cap: Curva de sobrevivência Modelo usando apenas variável Síncope
modeloSincope = survfit(Surv(tempo, Obito) ~ Sincope, data = dados)
modeloSincope
ggsurvplot(modeloSincope, pval = TRUE) + guides(colour = guide_legend(nrow = 2))
```
Como o p-valor encontrado foi menos que  0,05, o teste aponta diferença estatísticamente significativa entre os grupos da covarável Síncope.

- **Fração Ejeção**

Para a análise da covariável Fração Ejeção, os dados foram dividos em 3 grupos.

```{r}
#| fig-cap: Curva de sobrevivência Modelo usando apenas variável Fração Rejeição em 3 intervalos
modeloFracaoEjecao = survfit(Surv(tempo, Obito) ~ cut_interval(FracaoEjecao, 3), data = dados)
modeloFracaoEjecao
ggsurvplot(modeloFracaoEjecao, pval = TRUE) + guides(colour = guide_legend(nrow = 3))
```
Como o p-valor encontrado foi menos que  0,05, o teste aponta diferença estatísticamente significativa entre os grupos da covarável Fração Ejeção.

- **Razão TEI**

Para a análise da covariável Razão TEI, os dados foram dividos em 3 grupos.

```{r}
#| fig-cap: Curva de sobrevivência Modelo usando apenas variável Razão TEI em 3 intervalos
modeloRazaoTEI = survfit(Surv(tempo, Obito) ~ cut_interval(RazaoTEI, 3), data = dados)
modeloRazaoTEI
ggsurvplot(modeloRazaoTEI, pval = TRUE) + guides(colour = guide_legend(nrow = 3))
```
Como o p-valor encontrado foi menos que  0,05, o teste aponta diferença estatísticamente significativa entre os grupos da covarável Razão TEI.

- **Volume Átrio Esquerdo Indexado**

Para a análise da covariável Volume Átrio Esquerdo Indexado, os dados foram dividos em 3 grupos.

```{r}
#| fig-cap: Curva de sobrevivência Modelo usando apenas variável Volume Átrio Esquerdo Indexado em 3 intervalos
modeloVolAEindexado = survfit(Surv(tempo, Obito) ~ cut_interval(VolAEindexado, 3),
                              data = dados)
modeloVolAEindexado
ggsurvplot(modeloVolAEindexado, pval = TRUE) + 
    guides(colour = guide_legend(nrow = 3))
```
Como o p-valor encontrado foi menos que  0,05, o teste aponta diferença estatísticamente significativa entre os grupos da covarável Volume Átrio Esquerdo Indexado.

Para a sequência das análises, a covariável Sexo não será utilizada dado que não há diferença estatísticamente significativa entre os grupos masculino e feminino.