# Introdução

## Conjunto de dados

O conjunto de dados usado no trabalho busca investigar fatores associados com a sobrevida de pacientes chagásticos utilizando os dados abaixo:

```{r}
#| label: tbl-dados
#| tbl-cap: Primeiras linhas da tabela de dados

dados = read.csv('banco_chagas.csv')
knitr::kable(head(dados), format = "latex")
```

Inspecionando as covariáves, temos:

```{r}
str(dados)
```

A descrição de cada covariável é conhecida:

- **Sexo**: sexo do paciente; 1="Masculino", 2="Feminino"
- **Idade**: idade do paciente em anos
- **Classe Funcional**: classificação de insuficiência cardíaca da New York Heart Association (NYHA); níveis 1, 2, 3 e 4
- **Síncope**: síncope cardíaca; 1="Ausente", 2="Rara (<1 mês)", 3="Ocasional", 4="Frequente (>1 semana)"
- **Fração Ejeção**: fração de ejeção do ventrículo esquerdo
- **Razão TEI**: biomarcador de lesão cardíaca
- **VolAEindexado**: volume do átrio esquerdo indexado

Assim, devemos aplicar as seguintes transformações nas covariáveis para que passem a ser categóricas como descrito acima:

```{r}
dados$Sexo = as.factor(dados$Sexo)
levels(dados$Sexo) = c("Masculino", "Feminino")

dados$ClasseFuncional = as.factor(dados$ClasseFuncional)

dados$Sincope = as.factor(dados$Sincope)
levels(dados$Sincope) = c("Ausente", "Rara", "Ocasional", "Frequente")

str(dados)
```

## Objetivos

Os objetivos listados são:

a) Ajuste um modelo paramétrico
b) Ajuste o modelo Cox
c) Avalie a qualidade do ajuste de cada modelo e verifique a adequação do modelo
d) Interprete os resultados e discuta as conclusões obtidas