# Modelos Paramétricos

{{< include _dados.qmd >}}

```{r}
formula = Surv(tempo, Obito) ~  Idade + 
                                ClasseFuncional +
                                Sincope +
                                FracaoEjecao +
                                RazaoTEI +
                                VolAEindexado
```

## Exponencial

```{r}
library(survival)
modeloExponencial <- survreg(formula, data = dados, dis = "exponential")
summary(modeloExponencial)
```

## LogNormal

```{r}
modeloLogNormal <- survreg(formula, data = dados, dis = "lognormal")
summary(modeloLogNormal)
```

## Weibull

```{r}
modeloWeibull <- survreg(formula, data = dados, dis = "weibull")
summary(modeloWeibull)
```


A variável síncope não é significativa em nenhum dos modelos propostos, assim, reescrevemos a fórmula excluindo a variável.

```{r}
formula = Surv(tempo, Obito) ~  Idade + 
                                ClasseFuncional +
                                FracaoEjecao +
                                RazaoTEI +
                                VolAEindexado
```

Ajustando novamente os modelos, temos:

```{r}
modeloExponencial <- survreg(formula, data = dados, dis = "exponential")
modeloLogNormal <- survreg(formula, data = dados, dis = "lognormal")
modeloWeibull <- survreg(formula, data = dados, dis = "weibull")
```

## Seleção do modelo paramétrico

Utilizando AIC como critério para seleção do modelo, temos:

| Modelo      | AIC                                   |
|---          |---                                    |
| Exponencial | `r extractAIC(modeloExponencial)[2]`  |
| Log-Normal  | `r extractAIC(modeloLogNormal)[2]`    |
| Weibull     | `r extractAIC(modeloWeibull)[2]`      |

: AICs


Devido ao menor AIC, o modelo exponencial foi o escolhido.

**TENTAR FAZER UM QQPLOT PRA VERIFICAR**

```{r}
residuos <- residuals(modeloExponencial)
```

