# Resultados

{{< include _dados.qmd >}}

```{r, echo=FALSE}
library(survival)
library(survminer)

formula = Surv(tempo, Obito) ~ Idade +  ClasseFuncional + FracaoEjecao + RazaoTEI + VolAEindexado
modeloExponencial <- survreg(formula, data = dados, dis = "exponential")

formulaStrataCF = Surv(tempo, Obito) ~ Idade + strata(ClasseFuncional) + FracaoEjecao + RazaoTEI + VolAEindexado
modeloCoxStrataCF = coxph(formulaStrataCF, data = dados)

```

## Intepretação modelo exponencial

```{r}
exp(-modeloExponencial$coefficients)
```

As covariáveis idade e Fração Ejeção tem efeito positivo reduzindo o risco de óbito em 0,98 e 0,96 vezes a cada uma unidade, respectivamente.

A covariável Classe Funcional aumenta significativamente o risco do evento em relação a categoria base Ausente, sendo que indivíduos na classe funcional 4 possuem risco 3,12 vezes maior. As covariáveis Razão TEI e VolAEindexado também contríbuem para o aumento do risco de óbito.

## Interpretação modelo Cox

```{r}
#| fig-cap: Razão de Riscos do modelo de Cox estratificado por Classe Funcional
attr(modeloCoxStrataCF$terms, "dataClasses") <- attr(
    modeloCoxStrataCF$terms, "dataClasses")[-3]
ggforest(modeloCoxStrataCF, data = dados)
```

O modelo de Cox estratificado pelas classes Funcionais aponta que o fator idade é significativo para o modelo, mas o incremento de cada 1 ano na idade pode não necessariamente implicar no aumento do risco de óbito, já que o intervalo de razão de risco inclui 1. Já Fração de Ejeção diminui o risco de óbito a cada aumento, entretanto o intervalo de confiança também incluí o valor de razão 1. A variávei RazãoTEI apresenta maior erro padrão para o coeficiente e estima-se que o aumento de 1 ponto desta variável implique em um risco 1.88 vezes maior da ocorrência do evento óbito. Por fim, Volume Átrio Esquerdo Indexado indica que o aumento em 1 ponto implica em um aumento de 1.01 vezes no risco de óbito. As razões de risco estão resumidas abaixo:
